【裁判字號】    90,訴,1650
【裁判日期】    900919
【裁判案由】    損害賠償
【裁判全文】
臺灣臺中地方法院民事判決  九十年度訴字第一六五○號
    原      告  乙○○
    被      告  甲○○
右當事人間請求損害賠償事件，本院判決如左：
    主      文
被告應給付原告新台幣捌拾參萬零貳佰零玖元，及自民國九十年六月九日起至清償日
止，按年利率百分之五計算之利息。
原告其餘之訴駁回。
訴訟費用由原告負擔五分之一，餘由被告負擔。
本判決原告勝訴部分於原告以新台幣貳拾柒萬陸仟元為被告供擔保後，得假執行。
原告其餘假執行之聲請駁回。
    事實及理由
一、原告起訴主張：兩造原係男女朋友關係，並合夥在台中縣神岡鄉○○路一四九號
    經營先橋茶坊，詎被告因懷疑合夥帳目問題，竟於八十九年五月十二日晚上十一
    時許，持鳳梨刀一把至原告位於台中縣豐原市○○路六三五巷十三號住處，基於
    殺人故意，朝原告頭部、臉部、肩部、背部、雙腳等要害部位亂砍，致原告受有
    頭部撕裂傷六ｘ二ｘ一公分、臉部撕裂傷六ｘ一ｘ一、五ｘ三ｘ一及二ｘ二ｘ一
    公分、右肩及右後背撕裂傷五ｘ二ｘ一、四ｘ一ｘ一、二ｘ一ｘ一、二ｘ一ｘ０
    ．五、四ｘ一ｘ一、三ｘ一ｘ一、一ｘ一ｘ０．五、二ｘ一ｘ０．五及一ｘ一ｘ
    ０．五公分、右耳不完全截斷七ｘ二ｘ一公分、左耳撕裂傷二ｘ一ｘ０．五公分
    、右食指動脈斷裂、右手二及三指伸指肌腱斷裂、左三、四及五指伸指肌腱斷裂
    、右手臂撕裂傷八ｘ二ｘ二、六ｘ一ｘ一及五ｘ一ｘ一公分、左手臂六ｘ二ｘ一
    、五ｘ二ｘ一、四ｘ一ｘ一、五ｘ二ｘ一、四ｘ一ｘ一及五ｘ二ｘ一公分、左大
    腿撕裂傷七ｘ三ｘ二、六ｘ二ｘ一、六ｘ二ｘ一、四ｘ一ｘ一及十ｘ二ｘ一公分
    、左小腿七ｘ二ｘ一公分、右大腿七ｘ二ｘ一、五ｘ二ｘ一、四ｘ一ｘ一及三ｘ
    二ｘ一公分等四十處傷害，經送沙鹿童綜合醫院已呈重度昏迷併休克狀態，有生
    命危險，幸急救得宜，始倖免於難，爰依民法第一百八十四條第一項前段及第一
    百九十五條請求被告賠償醫藥費五萬五千零六十九元及精神慰撫金一百萬元及自
    起訴狀繕本送達之翌日起至清償日止，按年利率百分之五計算之利息，且因無力
    負擔訴訟費用，有關勞動力損失之損害賠償先予保留等語。被告對原告主張之上
    開侵權行為事實不爭執，惟以無力清償資為抗辯。
二、因故意或過失，不法侵害他人之權利者，負損害賠償責任；不法侵害他人之身體
    而情節重大者，被害人雖非財產上之損害，亦得請求賠償相當之金額，民法第一
    百八十四條第一項前段及第一百九十五條第一項分別定有明文。本件原告主張被
    告上開侵權行為事實，業為被告所不爭，故應堪採信，從而原告依上開法律規定
    請求被告給付醫療費用及非財產上損害賠償，於法有據。茲分述原告得請求之金
    額如下：
  (一)醫藥費用：原告雖請求醫藥費用五萬五千零六十九元，惟原告遭被告砍傷所自行
    支付之醫藥費用為三萬零二百零九元，此有童綜合醫院函及所附之收據正本在卷
    足憑，故原告得請求之醫藥費用為三萬零二百零九元，原告逾此部份之請求，為
    無理由。
  (二)非財產上損害：原告主張其遭被告砍殺，請求一百萬元精神慰撫金等語。查本件
    兩造原為男女朋友，且為合夥人，被告竟因懷疑合夥帳目，率爾持刀砍傷原告，
    且原告受有傷口約達四十處，送醫急救時已陷入重度昏迷併休克狀態，幸經急救
    才挽回生命等情，業有原告提出之台灣高等法院台中分院八十九年度上訴字第二
    三八八號判決書影本一份在卷足按，足認原告遭被告砍殺精神上受有重大之苦痛
    。次查原告曾在酒店工作，每月收入三至六萬元不等，被告曾在酒店任職服務生
    ，每月收入二至三萬元不等，業為兩造所不爭，本院審酌原告所受精神痛苦程度
    及兩造之經濟地位、收入情形等一切情狀，認本件原告請求之非財產上損害賠償
    以八十萬元為適當，原告逾此部分之請求，為無理由。
  (三)綜上所述，本件原告請求被告給付醫藥費用三萬零二百零九元、非財產上之損害
    賠償八十萬元，共計八十三萬零二百零九元，及自起訴狀繕本送達之翌日即九十
    年六月九日起至清償日止，按年利率百分之五計算之利息，為有理由，應予准許
    。原告逾此部份之請求於法無據，應予駁回。
三、原告陳明願供擔保，聲請宣告假執行，經核其勝訴部份，合於法律規定，爰酌定
    相當之擔保金額宣告之；其餘假執行之聲請，因該部份訴之駁回而失所依據，應
    予駁回。
四、據上論結：原告之訴為一部有理由，一部無理由，並依民事訴訟法第七十九條但
    書、第三百九十條第二項，判決如主文。
中      華      民      國    九十      年      九      月     十九     日
                                    臺灣臺中地方法院民事第四庭
~B法      官  陳毓秀
右為正本係照原本作成
如不服本判決，應於判決送達後二十日內，向本院提出上訴狀。
中      華      民      國    九十      年      九      月     十九     日
~B法院書記官  黃惠君


司法院資訊處製作；財團法人民間司法改革基金會備份。
